臺灣高等法院刑事裁定
                                     109年度聲字第4818號
聲  請  人  謝諒獲


上列聲請人因偽造文書等案件（本院86年度上易字第141號），
聲請交付法庭錄音光碟等，本院裁定如下：
    主  文
聲請駁回。
    理  由
一、聲請意旨略以：聲請人即自訴人謝諒獲欲對本院86年度上易
    字第141號（含原審臺灣臺北地方法院〈下稱臺北地院〉85年
    度自字第262號）案件聲請再審及非常上訴，有必要閱覽上
    述案件之全部電子卷證及法庭錄音光碟等語。
二、聲請交付本案電子卷證部分：
  ㈠刑事訴訟法第33條第1項規定：「辯護人於審判中得檢閱卷宗
    及證物並得抄錄或攝影」，同條第2項規定：「被告於審判
    中得預納費用請求付與卷宗及證物之影本。但卷宗及證物之
    內容與被告被訴事實無關或足以妨害另案之偵查，或涉及當
    事人或第三人之隱私或業務秘密者，法院得限制之」；又刑
    事訴訟法第429條之1第3項規定：「第33條之規定，於聲請
    再審之情形，準用之」，因上開規定，並未限制聲請人之身
    分，是自訴人於其自訴案件判決確定後，以欲聲請再審為理
    由，請求預納費用付與該案卷宗及證物之影本，得準用刑事
    訴訟法第33條第2項前段規定預納費用請求付與卷宗及證物
    之影本。
  ㈡然查本院86年度上易字第141號（含原審臺北地院85年度自字
    第262號）聲請人自訴被告公任斯等人偽造文書等案件，業
    經判決確定並於民國88年3月18日送執行，且案卷已於106年
    1月1日銷毀，此有本院刑事書記官辦案進行簿、臺灣臺北地
    方檢察署歸檔簿、案件校核單等附卷可憑。上開案卷既已銷
    毀，且當時尚無掃描成電子卷證檔案留存，則聲請人聲請交
    付該案之電子卷證，本院即無從准許，應予駁回。
三、聲請交付本案法庭錄音光碟部分：
  ㈠當事人及依法得聲請閱覽卷宗之人，因主張或維護其法律上
    利益，得於開庭翌日起至裁判確定後6個月內，繳納費用聲
    請法院許可交付法庭錄音或錄影內容。但經判處死刑、無期
    徒刑或10年以上有期徒刑之案件，得於裁判確定後2年內聲
    請。法庭錄音、錄影內容，應保存至裁判確定後2年，始得
    除去其錄音、錄影。但經判處死刑或無期徒刑確定之案件，
    其保存期限依檔案法之規定。法院組織法第90條之1第1項、
    同法第90條之2分別定有明文。
  ㈡經查，聲請人自訴上開偽造文書等案件早已確定，而該案亦
    非經判處死刑、無期徒刑或10年以上有期徒刑之案件。聲請
    人遲至109年11月30日始具狀聲請交付該案法庭錄音光碟，
    顯已逾上開規定所定聲請及保存期限，本院亦無從准許，應
    予駁回。
四、據上論斷，依刑事訴訟法第220條，裁定如主文。
中　　華　　民　　國　　110 　年　　1 　　月　　11　　日
                  刑事第十三庭  審判長法  官  王國棟
                                      法  官  呂煜仁
                                      法  官　曹馨方
以上正本證明與原本無異。
如不服本裁定，應於收受送達後5日內向本院提出抗告狀。
                                      書記官　游秀珠
中　　華　　民　　國　　110 　年　　1 　　月　　11　　日